臺灣臺南地方法院刑事判決　　　　　　　 94年度訴字第427號
公　訴　人　臺灣臺南地方法院檢察署檢察官
被　　　告　乙○○　男　38歲.
上列被告因違反毒品危害防制條例案件，經檢察官提起公訴（94
年度毒偵字第1133、483號），及移送併辦（94年度毒偵字第496
號）被告就犯罪事實為有罪之陳述，本件裁定進行簡式程序，判
決如下：
    主  文
劉玉同連續施用第一級毒品，累犯，處有期徒刑壹年，扣案之海
洛因陸包（合計淨重零點玖捌公克）、鐵盒壹個沒收銷燬之，另
針筒壹支、吸管貳支均沒收之；又連續施用第二級毒品，累犯，
處有期徒刑捌月，扣案之安非他命壹袋（淨重零點零貳公克）、
安非他命貳包（合計驗餘淨重零點柒零捌公克）、鐵盒壹個沒收
銷燬之；應執行有期徒刑壹年陸月，扣案之海洛因陸包（合計淨
重零點玖捌公克）、安非他命壹袋（淨重零點零貳公克）、安非
他命貳包（合計驗餘淨重零點柒零捌公克）、鐵盒壹個沒收銷燬
之，另針筒壹支、吸管貳支均沒收之。
    事  實
一、乙○○於91年間，因違反毒品危害防制條例案件，經本院以
    91年度訴字第1213號判決有期徒刑10月，於93年9月23日縮
    短刑期執行完畢（構成累犯），再於93年間，因違反毒品危
    害防制條例案件，經本院於93年8月26日，以93年度訴字第
    496號判決有期徒刑1年4月，於94年3月4日確定（現執行中
    ）。
二、乙○○前因施用毒品案件，經本院以89年毒聲字第1972號裁
    定送觀察、勒戒，嗣因有繼續施用毒品傾向，再以89年毒聲
    字第2966號裁定令入戒治處所施以強制戒治，於90年6月19
    日停止戒治付保護管束出監，嗣經本院裁定撤銷停止戒治，
    令入戒治處所施以強制戒治，於91年3月1日強制戒治執行完
    畢，由臺灣臺南地方法院檢察署檢察官以91年度戒毒偵字第
    130號為不起訴處分確定。
三、乙○○明知海洛因、安非他命係毒品危害防制條例所明定之
    第1級、第2級毒品，不得持有及施用，竟於戒治處分執行完
    畢釋放後5年內又基於施用第1級毒品海洛因、第2級毒品安
    非他命之概括犯意，自93年8月底某日起至94年2月6日止，
    連續在臺南縣永康市影劇3村、台南縣永康市○○路、臺南
    縣永康市○○路56巷7弄2號等處，以針筒注射方式施用第1
    級毒品海洛因數次，以燒烤方式，施用第2級毒品安非他命
    數次。
四、嗣先93年9月29日上午11時50分許，為警在臺南縣永康市影
    劇3村52號前，遭警盤查，並經其同意採尿送驗、於同年11
    月28日凌晨零時30分許，在高雄縣茄萣鄉○○路○段老人亭
    前查獲，當場扣得乙○○所有供施用毒品用之注射針筒1支
    、吸管2支等物，並經其同意採集尿液送驗、又於94年2月7
    日上午10時50分許，在台南縣永康市○○○路387號前，因
    形跡可疑遭警盤查，並扣得其所有第1級毒品海洛因6小包（
    合計淨重0.98公克）、第2級毒品安非他命2包（合計驗餘淨
    重0.708公克）、第2級毒品安非他命1袋（驗於淨重0.02公
    克）及有第1、2級毒品反應之裝置鐵盒1個，並經其同意採
    尿送驗，結果均呈嗎啡類及安非他命類毒品陽性反應，始知
    悉上情。
五、案經臺南縣警察局永康分局報告暨高雄縣政府警察局湖內分
　  局報告臺灣高雄地方法院檢察署呈請臺灣高等法院檢察署檢
　  察長令轉臺灣臺南地方法院檢察署檢察官偵查起訴，及移送
    併辦。
    理  由
一、上揭犯罪事實，業據被告於本院審理坦承不諱，且被告經採
    尿送驗結果，呈嗎啡、安非他命陽性反應，有臺南縣警察局
    永康分局查處毒品案尿液檢體編號名冊、臺南縣衛生局尿液
    檢驗成績書、高雄縣政府警察局湖內分局煙毒麻藥案件嫌犯
 　 代號與真實姓名對照表、高雄縣政府衛生煙毒尿液檢驗成績
    書、長榮大學毒品確認報告附卷可稽。此外，並有事實欄所
    載之扣案物可資佐證，足見被告自白與事實相符，應堪採信
    ，本件事證明確，被告犯行洵堪認定，應依法論科。
二、被告前因施用毒品案件，經本院以89年毒聲字第1972號裁定
    送觀察、勒戒，嗣因有繼續施用毒品傾向，再以89年毒聲字
    第2966號裁定令入戒治處所施以強制戒治，於90年6月19日
    停止戒治付保護管束出監，嗣經本院裁定撤銷停止戒治，令
    入戒治處所施以強制戒治，於91年3月1日強制戒治執行完畢
    ，由臺灣臺南地方法院檢察署檢察官以91年度戒毒偵字第13
    0號為不起訴處分確定，有前開不起訴處分書、台灣高等法
    院被告全國前案紀錄表在卷可按，又基於施用第1級毒品海
    洛因、第2級毒品安非他命之概括犯意，事實欄之時地施用
    第1、2級毒品，係於戒治處分執行完畢釋放後，5年內再犯
    施用第1級、第2級毒品之罪，係屬再犯。
三、按刑事訴訟法第302條第1款規定，案件曾經判決確定者，應
    為免訴之判決，係以同一案件，已經法院為實體上之確定判
    決，該被告應否受刑事制裁，既因前次判決而確定，不能更
    為其他有罪或無罪之實體上裁判，此項原則，關於實質上一
    罪或裁判上一罪，其一部事實已經判決確定者，對於構成一
    罪之其他部分，固亦均應適用，但此種事實係因審判不可分
    之關係在審理事實之法院，就全部犯罪事實，依刑事訴訟法
    第267條規定，本應予以審判，故其確定判決之既判力自應
    即於全部之犯罪事實，惟若在最後審理事實法院宣示判決後
    始發生之事實，既非該法院所得審判，即為該案判決之既判
    力所不能及（最高法院32年上字第2578號判例參照），是既
    判力對於時間效力之範圍應以「最後審理事實」法院之宣示
    判決日為判斷之標準，且此一「最後審理事實」法院非「最
    後事實審」法院，故不限於二審判決，因而在未經上訴於二
    審法院之判決，亦屬相同，否則，如認判決在一審確定者，
    其既判力延伸至確定之時，則於第一審法院宣示判決後因被
    告逃匿無法送達延宕確定日期，在此期間，被告恣意以概括
    之犯意連續為同一罪名之犯行，而受免訴之判決，其有違公
    平正義原則，實非確當，有卷附之最高法院82年度第4次刑
    事庭會議決議意旨可按。本件被告前於93年間，因施用毒品
    案件，經本院於93年8月26日，以93年度訴字第496號判決有
    期徒刑1年4月，然因被告逃匿屢次送達不到，嗣於94年2月
    8日因另案羈押於臺灣臺南看守所，始向監所送達而於94年3
    月4日確定，有上開台灣台南地方法院檢察署刑案資料查註
    紀錄表、台灣台南地方法院檢察署公務電話紀錄等在卷可考
    ，則揆諸首開判例、決議意旨，上開93年度訴字第496號判
    決既判力時間效力之範圍，應僅及於判決宣示日即93年8月
    26日前發生之所有犯罪事實，本案之犯行，既係在上開判決
    宣示日後所發生之犯罪事實，因非前案法院所得審酌，縱發
    生於該案判決確定日即94年3月4日之前，仍為該案判決效力
    所不及，而得加以追訴審判，核先敘明。
四、查海洛因、安非他命依毒品危害防制條例第2條第2項第1、
    2款規定係屬第1、2級毒品，核被告所為，係犯毒品危害防
    制條例第10條第1、2項之施用第1級毒品海洛因罪及施用第
    2級毒品安非他命罪。移送併辦部分，雖未為起訴書所論列
    ，惟此與前揭論罪部分為連續犯，屬裁判上一罪之同一案件
    ，為起訴效力所及，本院依法自應予以審究。被告持有第1
    、2級毒品海洛因、安非他命之低度行為，為施用之高度行
    為所吸收，不另論罪。又被告先後多次施用毒品之犯行，時
    間緊接，方法相同，觸犯構成要件相同之罪名，顯係基於概
    括之犯意為之，應依連續犯規定論以1罪，並加重其刑。又
    被告有如事實欄所載之罪刑，有台灣高等法院被告全國前案
    紀錄表在卷可按，其於5年之內再犯本件有期徒刑以上之罪
    ，為累犯，應依法加重其刑，並依法遞加重之。被告所犯上
    開2罪間，犯意各別，罪名互異，應分論併罰。爰審酌被告
    前有施用毒品前科，竟再施用，顯見其意志不堅，復參酌所
    犯施用毒品行為係戕害自己身心健康及其犯罪後態度等一切
    情狀，分別量處如主文所示之刑，並定應執行之刑，以資懲
    儆。
四、扣案白末6包（合計淨重0.98公克），經鑑定，其結果確係
    第1級毒品海洛因，此有法務部調查局之檢驗通知書1紙附卷
    。白色結晶1袋（驗於淨重0.02公克），經鑑定，其結果確
    係第2級毒品安非他命，此有內政部警政署刑事警察局鑑定
    書書1紙附卷，另白色顆粒2包（合計驗餘淨重0.708公克）
    ，經鑑定，其結果確係第2級毒品安非他命，此有憲兵司令
    部刑事鑑識中心鑑驗通知書1紙附卷。另鐵盒1個，經鑑定，
    其結果有第1、2級毒品反應，此有內政部警政署刑事警察局
    鑑定書書1紙附卷，鐵盒既與毒品無法分析，均依毒品危害
    防制條例第18條第1項前段之規定沒收銷燬之。另扣案之注
    射針筒1支、吸管2支，為被告所有，供施用第1級毒品海洛
    因工具，業經其供明在卷，爰依法宣告沒收之。
據上論斷，應依刑事訴訟法第273條之1第1項、第299條第1項前
段、毒品危害防制條例第10條第1項、第2項、第18 條第1項前段
，刑法第11條前段、第56條、第51條第5款、第47 條、第38條第
1項第2款，判決如主文。
本案經檢察官甲○○到庭執行職務。
中　　華　　民　　國　　94　　年　　6　　月　　8  　　日
　　　　　　　　　刑事第十庭    法　官  蔡奇秀
以上正本證明與原本無異。
如不服本判決，應於收受送達後10日內向本院提出上訴書狀（應
附繕本）。
　　　　　　　　　　　　　　　　書記官  韓雪青
中　　華　　民　　國　　94　　年　　6　　月　　9  　　日
附錄法條：
毒品危害防制條例第10條第1項、第2項
施用第1級毒品者，處6月以上5年以下有期徒刑。
施用第2級毒品者，處3年以下有期徒刑。
